臺灣板橋地方法院刑事判決　　　　　　　94年度易緝字第81號
公　訴　人　臺灣板橋地方法院檢察署檢察官
被　　　告　戊○○
　　　　　　　　　　　(現台灣台北看守所羈押中)
上列被告因竊盜案件，經檢察官提起公訴（93年度偵字第6166號）
，本院判決如下：
    主  文
戊○○共同連續攜帶兇器於夜間侵入住宅竊盜，處有期徒刑捌月
。扣案之鐵撬壹把沒收。
    事  實
一、戊○○曾有公共危險罪前科（未構成累犯），因其所有原懸
    掛車牌號碼Ｒ二─九三九七號自小客車之車牌業已註銷，唯
    恐道路駕駛時為警盤檢，竟意圖為自己不法之所有，於民國
    （下同）九十三年二月十一日凌晨二時三十分許，在台北縣
    樹林市○○路二四八巷七號前，持其所有在客觀上足以對人
    之生命、身體、安全構成威脅，可作為兇器使用之螺絲起子
    一把（檢察官起訴書誤載為徒手）（未扣案），竊取丁○○
    所有（檢察官起訴書誤載為曾信憲所有）車牌號碼ＩＰ─０
    六二０號之車牌一面得手後，懸掛在其所有之前開自用小客
    車上使用，嗣於同年月十二日上午五時四十分許，在桃園縣
    龜山鄉○○路○段、工興街口，為警查獲；嗣復承前意圖為
    自己不法所有之概括犯意，與丙○○（現台灣高等法院審理
    中）共同基於意圖為自己不法之所有之犯意連絡，於九十三
    年三月二十日凌晨一時三十分許，攜帶其所有，在客觀上足
    以對人之生命、身體、安全構成威脅，可作為兇器使用之鐵
    撬一把置小貨車駕駛艙內，駕駛其向泰原汽車有限公司（泰
    園汽車商行）租得之車牌號碼七Ｅ─０八三七號自用小貨車
    附載丙○○，駛至己○○位於臺北縣五股鄉○○路○段一二
    六之十號之工廠貨櫃屋，同時供其女婿居住之住宅門前停放
    後，由戊○○持手電筒（未扣案）先於夜間侵入前開住宅二
    樓（侵入住宅部分未據告訴）內，著手竊取己○○所有供作
    輸送帶軌道用之不鏽鋼（俗稱白鐵）材質之鋼軌一支（寬約
    十公分、長約六尺，參見告訴人己○○於九十四年一月六日
    本院審理中所述），丙○○連同前開則在小貨車副手座上等
    候把風，戊○○得手後，將該鋼軌搬回前開租用之小貨車上
    ，嗣再偕同丙○○下車，丙○○並隨手攜帶前開放置於小貨
    車駕駛艙內戊○○所有之鐵撬一把，二人再於夜間侵入己○○之前開住宅內，欲接續竊取他物，尚未離去，適為己○○
    所發覺，報警當場查獲，並扣得戊○○所有供行竊時所攜帶
    之兇器鐵撬一把。
二、案經桃園縣政府警察局龜山分局報告台灣桃園地方法院檢察
    署呈請台灣高等法院檢察署檢察長令轉及己○○訴由臺北縣
    政府警察局蘆洲分局報請臺灣板橋地方法院檢察署檢察官偵
    查起訴。
    理  由
壹、証據能力部分：
一、按「被告以外之人於審判外之言詞或書面陳述，除法律有規
    定者外，不得作為證據」，刑事訴訟法第一五九條第一項定
    有明文，此即學理上所稱「傳聞證據排除法則」。而依上開
    法律規定，傳聞證據原則上固無證據能力，但如法律別有規
    定者，即例外認有證據能力。又被告以外之人於審判外之陳
    述，雖不符同法第一五九條之一至第一五九條之四之規定，
    但經當事人於審判程序同意作為證據，法院審酌該言詞陳述
    或書面陳述作成時之情況，認為適當者，亦得為證據。當事
    人、代理人或辯護人於法院調查證據時，知有第一五九條第
    一項不得為證據之情形，而未於言詞辯論終結前聲明異議者
    ，視為有前項之同意，此則據同法第一五九條之五規定甚明
    。鑒於採用傳聞證據排除法則之重要理由之一，係因傳聞證
    據未經當事人之反詰問予以覈實，若當事人願放棄對原供述
    人之反對詰問時，原則上即可承認該傳聞證據之證據能力，
    而揆諸我國刑事訴訟法第一五九條之五之立法理由，除參照
    前述傳聞證據排除法則之基本法理外，亦參考日本刑事訴訟
    法第三二六條之立法例，查日本刑事審判實務之運作，有關
    檢察官及被告均同意作為證據之傳聞書面材料或陳述，可直
    接援引該國刑事訴訟法第三二六條作為傳聞例外之法律依據
    ，僅在檢察官與被告不同意之情況下，乃須根據其他傳聞例
    外規定俾以斟酌該等書面材料或陳述是否具有證據能力，在
    當事人間無爭執之案件中，傳聞證據基本上均可依據前引規
    定提出於法院使用。職是之故，我國刑事訴訟法第一五九條
    之五之適用應可作同上之解釋。經查，本判決後開所引用之
    各該被告以外之人即証人曾信憲、告訴人己○○於審判外之
    陳述，皆屬傳聞證據，惟被告戊○○及公訴檢察官雖知上開
    證據資料為傳聞證據，但於本院準備程序及審判期日中則均
    表示無意見而不予爭執，且迄至言詞辯論終結前亦未再聲明
    異議，本院審酌上開證據資料製作時之情況，尚查無違法不
    當及證明力明顯過低之瑕疵，亦認為以之作為證據應屬適當
    ，故揆諸前開法律規定與說明，爰逕依刑事訴訟法第一五九
    條之五規定，認前揭證據資料均例外有證據能力。
二、另告訴人己○○於本院審理中以証人之身分具結後，於本院
    審理接受詰問及証人即本件承辦警員乙○○、甲○○於本院
    審理中經具結後接受詰問，被告雖因通緝或經合法通知不到
    庭，而未場及對該等証人為訊問、詰問，然前開証人之証述
    即係在本院審理中所為之陳述，該等証人其即經具結且在法
    院公判庭莊重氣氛及有偽証罪處罰之危險陳述，其陳述之任
    意性及正確性、信用性已受保障，自有依刑事訴訟法第刑事
    訴訟法第一五九條之一第一項之規定被告以外之人於審判外
    向法官所為之陳述，得為證據之情，且被告於前開証人詰問
    時無正當理由不到庭，自行放棄對証人之詰問權，復於本院
    準備程序及審判期日中則均表示無意見而不予爭執，且迄至
    言詞辯論終結前亦未再聲明異議或請求當庭質問証人，本院
    認為以之作為證據應屬適當，故揆諸前開法律規定與說明，
    爰逕依刑事訴訟法第一五九條之一第一項之規定，認前揭證
    據資料有證據能力。
三、同案被告丙○○於警訊、偵查中故自白其有竊取白鐵（不鏽
    鋼）一支，搬至小貨車上，惟其此部分之自白，核與告訴人
    己○○指訴情節，顯不相符，復為其於本院前審理中翻異前
    供，是同案被告丙○○此部分之自白與事實不符，不論其是
    否出於任意性，即與事實不相符合，依刑事訴訟法第一百五
    十六條第一項之反面解釋，不得做為証據，併此說明。
貳、實體部分
一、訊之被告戊○○對於前揭竊取被害人丁○○所有之ＩＰ─０
    六二０號自用小客車之車牌之事實坦承，核與証人即被害人
    丁○○之兄曾信憲於警訊中所証相符，並贓物認領保管單一
    紙、贓物照片一幀、車籍作業系統─查詢認可資料一份在卷
    可參，是被告此部分之自白與事實相符，自堪採為証據，是
    被告此部分竊盜犯行堪予認定。
二、至被告戊○○矢口否認有前揭與共犯丙○○共同竊盜犯行，
    並辯稱其並無不法所有之行竊意圖，綽號「小高」告知該處
    貨櫃屋可以處理了以及當天係邀丙○○前往該址看估貨櫃屋
    ，我有叫丙○○不要亂動東西，我們只有在貨櫃屋門口看，
    沒有進到屋內，不知道貨車上之白鐵（不鏽鋼）何來，我沒
    有拿任何東西云云，惟查：
（一）上揭事實，業據告訴人己○○於警訊、偵查中及本院審理
      時指訴綦詳，並於本院審理中結証稱：被告戊○○與被告
      丙○○行竊時，一個人先從貨櫃屋裡面拿白鐵（不鏽鋼）
      出來放在車上，之後從副手座叫出另外一個人，那個人才
      拿出工具出來跟他一起再回去貨櫃屋；我有看到一個人先
      搬白鐵（不鏽鋼）出來放到車上，然從駕駛座旁下來一個
      人拿著工具，跟原來那個人一起回貨櫃屋等語，被告戊○○於警訊、本院審理中亦不否認由伊開車及其先下車查看
      後才叫同案被告丙○○下車等情（見九十三年度偵字第六
      一六六號卷第八頁、本院九十四年九月十五日審理筆錄）
      ，而同案被告丙○○於本院審理中亦供稱：「是戊○○開
      車，是他先帶手電筒上二樓，他有沒有拿東西到車上我不
      知道，我是在外面等他，他來叫我的時候，我才拿工具跟
      他一起上去，警察來叫我出來的時候，我說為什麼會變成
      這樣，我才把工具丟在樓梯間」等語，足認告訴人己○○
      此部分之証述與事實並無違誤，職是之故，被告戊○○二
      人到達現場後，確由被告戊○○先行下車，而同案被告丙○○亦確未立刻隨同被告戊○○下車，而先留在車內等候
      之事實，應堪認定；另如前告訴人己○○所証，係先下車
      之人將貨櫃屋內之白鐵（不鏽鋼）搬上小貨車上，而証人
      即承辦警員甲○○、乙○○亦到院結証稱確在被告戊○○
      所租用之小貨車上發現約六尺長（或至少一六五公分長）
      之白鐵（不鏽鋼），足証告訴人己○○之証述所指自貨櫃
      屋內取回不鏽鋼軌道之人為被告戊○○，應屬無疑。至同
      案被告丙○○於本院審理中雖結証稱其未進入貨櫃屋內及
      不知被告戊○○是否有搬白鐵（不鏽鋼）回車上云云，然
      被告等行為時值凌晨時分且遠離道路附近並無重大音源干
      擾，如將長約六尺、寬達十公分之不鏽鋼軌道放入小貨車
      上時造成的磨擦聲及金屬碰撞聲，乘坐於車內之人應可清
      晰辨悉，況其前曾明確表示被告戊○○先下車進入貨櫃屋
      二樓，顯見被告丙○○當時意識清楚且目視被告戊○○之
      去處，何以被告是否有取回長約六尺，寬十公分之不鏽鋼
      軌道竟毫無所悉，豈不怪哉？再者，同案被告丙○○於本
      院審理即一再否認犯行，且所陳復與証人乙○○、甲○○
      所証相左，其相關之証言亦涉其本身刑事責任，是其陳述
      多所保留在所難免，其証詞本難盡信，且被告戊○○、同
      案被告丙○○對小貨車上出現告訴人己○○所有之不鏽鋼
      軌道，於本院歷次訊問中，均無法獲得相當之說明，徒以
      不知回應之，是同案被告丙○○之証詞與常情有悖，自難
      採為被告戊○○有利之証據。
（二）再者，被告戊○○雖一再辯稱伊未進入貨櫃屋內及未將白
      鐵搬回車上云云，惟同案被告丙○○如前所証：是他先帶
      手電筒上二樓等語，又証人乙○○、甲○○所証：我們到
      達現場時，當時被告已經被被害人留在現場，被告手上並
      沒有拿東西，但被告車上有白鐵（不鏽鋼），被害人稱車
      上的白鐵（不鏽鋼）是他們的，鐵撬部分係留在（貨櫃屋
      內）一、二樓樓梯間的位置等語，告訴人己○○於本院審
      理更明証該白鐵（不鏽鋼）軌道係放在貨櫃屋二樓且在被
      告戊○○租用之小貨車發現該白鐵（不鏽鋼）軌道等情，
      另被告戊○○對於其所租用之小貨車上之有告訴人所有之
      白鐵（不鏽鋼）軌道，無法為適切之解釋，是被告戊○○
      此部分所辯，應係飾卸之詞，不足採信。
（三）次查，同案被告丙○○雖前曾於本院審理中亦辯稱，伊係
      單純前往查看貨櫃屋之現況云云，被告戊○○亦為相類之
      答辯稱係帶同案被告前往勘估，然同案被告丙○○到達現
      場後應立即跟隨被告戊○○下車查看貨櫃屋始符常情，惟
      渠等反乎常理，先由被告戊○○先行下車進入貨櫃屋二樓
      查看，獨留被告丙○○在車內等候片刻後，始返回車旁偕
      同被告丙○○下車，是此舉難令人無疑？又被告戊○○於
      審理自承伊知道該貨櫃屋所有人與地主有糾紛，前曾在該
      處為警查獲等語，於偵查中亦坦言知悉貨櫃屋為己○○所
      有（見九十三年偵字六一六六號偵查卷第四十頁），是被
      告戊○○主觀上知悉該貨櫃屋尚在他人管領之中，苟其如
      所辯單純招徠同案被告丙○○前往勘估，何以不事先通知
      所有權人經其同意後，再行前往？又何以不選擇光線明亮
      ，視線良好之白天前往，竟選擇凌晨時分前去？何以進入
      貨櫃屋後發出敲打之聲響？實令人費解，此益証，被告戊○○所辯單純邀同案被告丙○○勘估貨櫃屋等語，為臨訟
      虛擬，不足採信。
（四）末按，被告戊○○於警訊中陳承其至該工廠係評估拆解貨
      櫃屋所需之人力、器具等事宜（見九十三年度偵字第六一
      六六號卷第六頁），核與同案被告丙○○於警、偵訊中所
      言係為購買貨櫃屋先到現場看貨櫃屋之好壞云云，顯不相
      同，又依証人己○○到院証稱該被告二人進入貨櫃屋內敲
      敲打打，苟係單純查看貨櫃屋之良寙何需敲敲打打？又如
      証人乙○○、甲○○所証貨櫃屋前舖有柏油尚非雜草叢生
      ，同案被告丙○○何需攜帶鐵撬前往防身？被告戊○○所
      言實難不啟人疑竇。又被告戊○○所駕駛之自用小貨車係
      向証人陳清誦所經營之泰原汽車有限公司（泰園汽車商行
      ）所租用，此有証人陳清誦於警訊筆錄、汽車租賃合約書
      影本、汽（機）車過戶登記書影本、車籍作業系統─查詢
      認可資料各一份在卷可參，苟如其所辯僅為單純載同同案
      被告丙○○評估貨櫃屋之好壞，何需以租得之自用小貨車
      攜帶鐵撬之拆除工具於凌晨時分載同前往現場？是被告戊○○所言，與事理有違，不足採信。是故，其與同案被告
      丙○○二人應非臨時起意行竊而於到達現場前即有不法所
      有之犯意連絡自明。又被告戊○○先行下車入內竊取貨櫃
      屋二樓之白鐵（不鏽鋼）軌道一支時，故未攜帶鐵撬，惟
      同案被告丙○○即乘坐於小貨車副手座內，攜有可供兇器
      使用之鐵撬一把在車上把風，縱尚未以該鐵撬直接用於拆
      卸行竊之行為，然被告戊○○與同案被告丙○○二人即有
      犯意連絡，行為分擔，自應同負攜帶兇器竊盜之責，此外
      ，並有告訴人己○○所出具之贓物認領保管單一紙及扣押
      物品目錄表一份在卷可稽，及被告戊○○所有供本件罪所
      用之工具鐵撬一把扣案可資佐證，被告戊○○此部分犯行
      ，亦堪認定。
    綜此，本件事證明確，被告戊○○前揭攜帶兇器竊盜及攜帶
    兇器於夜間侵入住宅竊盜犯行均堪以認定，應依法論科。
三、被告戊○○行竊車牌時所用之螺絲起子一把，連柄長約十公
    分，雖未扣案，但該螺絲起子即足以轉動固定之螺絲拆卸車
    牌，其質地應有相當堅度，在客觀上足以對人之生命、身體
    、安全構成威脅而具危險性且可供作兇器使用，當屬無疑，
    公訴人於本院審理中當庭表示此部分尚不構攜帶兇器竊盜，
    仍認被告竊取車牌之行為，係犯刑法第三百二十條第一項之
    普通竊盜罪，容有未洽，檢察官此部分事實起訴法條，應予
    變更。又按鐵撬係金屬製品，質地堅硬，長逾六十公分，在
    客觀上足以對人之生命、身體、安全構成威脅，為兇器，有
    扣案鐵撬一把扣案及扣案物照片二幀在卷可証，又被告行竊
    之貨櫃屋除為告訴人己○○所有之工廠外，並有部分有裝璜
    隔間現供其女婿供作住家居住使用之事實，亦經告訴人己○○到院結証明白，且同案被告丙○○於本院審理中亦表戊○○說有舊的貨櫃屋‥‥，裡面已經裝璜隔間好了等語（見本
    院九十四年一月六日審理筆錄），是被告戊○○所為攜帶鐵
    撬，於夜間侵入告訴人己○○供其女婿居住使用之住宅而竊
    取財物之行為，係犯刑法第三百二十一條第一項第一、三款
    之攜帶兇器於夜間侵入住宅竊盜罪（於夜間侵入住宅竊盜部
    分，起訴書原漏未論及，惟檢察官於本院審理中當庭追加此
    部分事實及起訴法條，本院自應併予審究，併此說明）（其
    中無故侵入他人住宅部分，已結合於所犯加重竊盜之罪質中
    ，不另論罪；最高法院二十七年上字第一八八七號判例意旨
    參照）。又被告戊○○與同案被告丙○○二人就本件行竊白
    鐵（不鏽鋼）軌道之加重竊盜罪間有犯意之聯絡與行為之分
    擔，為共同正犯。又被告所為二竊盜行為（一為攜帶兇器竊
    盜，一為攜帶兇器於夜間侵入住宅竊盜），時間緊接，所犯
    基本犯罪構要件相同之罪名，顯係出於概括之犯意為之，為
    連續犯，爰依刑法第五十六條之規定論以情節較重之刑法第
    三百二十一條第一項第一、三款之攜帶兇器於夜間侵入住宅
    竊盜一罪，並加重其刑。爰審酌被告之犯罪動機、目的、手
    段、其行為另對於告訴人己○○所造成之損害尚非重大、且
    其亦未因犯罪而獲得鉅額利益等一切情狀，量處如主文所示
    之刑，以資懲儆。
四、扣案鐵撬一把，係被告戊○○所有供其與同案被告丙○○等
    二人為本件犯罪所用之物，已據被告供承在卷，爰依刑法第
    三十八條第一項第二款規定宣告沒收。至被告行竊車牌所用
    之螺絲起子一把，非屬違禁物，且未扣案，被告並供承業已
    滅失，此外復查無其他証據証明該螺絲起子尚且存在，爰不
    另為沒收之諭知，併此說明。另被告戊○○行竊時所用之手
    電筒一支，被告雖否認持用，亦未扣案，惟告訴人己○○及
    同案被告丙○○於本院審理中均証稱被告戊○○持用手電筒
    進入貨櫃屋內，是被告曾持用手電筒入貨櫃屋內查看，固無
    疑異，然該手電筒究係何人所有無從知悉，復未扣案，且非
    屬違禁物，爰不再此併為沒收之諭知，併此說明。
據上論斷，應依刑事訴訟法第二百九十九條第一項前段、第三百
條，刑法第二十八條、第五十六條、第三百二十一條第一項第一
款、第三款、第三十八條第一項第二款，判決如主文。
本案經檢察官侯銘皇到庭執行職務。
中　　華　　民　　國　　94　　年　　9 　　月　　29　　日
                  刑事第二庭  審判長法　官    李釱任
                                    法  官    徐子涵
                                    法  官    劉安榕
以上正本證明與原本無異
如不服本判決應於送達後10日內向本院提出上訴狀
                                    書記官　  張惠芳
中　　華　　民　　國　　94　　年　　9 　　月　　29　　日
附錄本案論罪科刑法條全文：
刑法第321條第1項第1、3款
犯竊盜罪而有左列情形之一者，處6月以上、5年以下有期徒刑：
一於夜間侵入住宅或有人居住之建築物、船艦或隱匿其內而犯之
  者。
三、攜帶兇器而犯之者。
